# 【求助陈版】关于外币报表折算合并层面处理

提问人：sunyfish 时间：2023-06-01 19:19:
A公司是中国企业，记账本位币为人民币。A公司的子公司B公司是美国企业，记账本位币是美元。但是B公司的报表中同时存在美元和人民币的货币性资产和负债。对于B公司个别报表而言，美元货币性项目不产生汇兑损益，但人民币货币性项目产生汇兑损益。A公司合并B公司的时候，已经按照外币报表折算规则，将B公司的美元报表折成人民币，并将折算差额计入其他综合收益。现在，我司碰到的问题是，在A公司合并报表层面，是否应当将B公司报表中人民币对美元产生的汇兑损益冲回？
观点一、应当在合并层面冲回B公司的人民币对美元的汇兑损益，并计入其他综合收益。因为在合并报表层面，人民币是记账本位币，不应产生汇兑损益，
观点二、不应当在合并层面冲回B公司的人民币对美元的汇兑损益。因为B公司人民币的货币性项目之所以做汇兑损益，是因为将来B公司将以美元的形式收回这部分人民币项目，这部分损益是将来潜在的换汇收益或损失。即使合并层面的币种是人民币，但这部分换汇损益是实实在在的。
我个人倾向于观点二，不知是否正确。还请陈版主拨冗指点，非常感谢！！

回答人：chenyiwei
支持观点二。合并报表层面对于境外子公司个别报表中因人民币货币性资产和负债所产生的汇兑损益仍保留。
合并报表不存在“记账本位币”的概念，而只有“编制货币”或者“列报货币”的概念。记账本位币是指企业经营所处的主要经济环境中的货币，同一合并集团内不同子公司所处的经济环境不同，记账本位币也就不同，这一视角差异在集团合并报表层面仍然是保留的。
当资源在集团内使用不同记账本位币的组成部分之间转移时，由此导致的内部往来余额在合并报表中固然需要抵销干净，但由此引起的与内部往来相关的汇兑损益，除了明确属于“对境外经营子公司净投资的外币货币性项目”相关的汇兑损益在合并报表中需转入其他综合收益以外，其他在合并报表中仍体现为汇兑损益。